# 请教陈版：可累积优先股表决权恢复是否影响会计属性问题

提问人：LuckyNancy 时间：2016-03-09 17:51:05
陈版主您好，中国建筑 2014 年 5 月 27 日版非公开发行优先股预案中，有如下条款： 递延付息条款：除非发生强制付息事件，公司股东大会有权决定将优先股当期股息以及按本条款已经递延的所有优先股股息及其孳息推迟至下一期支付，且不受到任何递延支付股息次数的限制；前述股息递延不构成公司违约。每笔递延股息在递延期间应按当期票面利率累计计息。 强制付息事件指在股息支付日前 12 个月内发生以下情形之一：（ 1 ）公司向普通股股东支付股利；（ 2 ）减少注册资本（因股权激励计划导致需要赎回并注销股份的，或通过发行优先股赎回并注销普通股股份的除外）。 可累积条款：本次发行的优先股采取累积股息支付方式，即在之前年度未向优先股股东足额派发股息和孳息的差额部分，累积到下一年度，且不构成违约。 表决权恢复条款：公司累计三个会计年度或连续两个会计年度未按约定支付优先股股息的，自股东大会批准当年取消优先股股息支付的次日或当年未按约定支付优先股股息的付息日次日起，优先股股东有权出席股东大会与普通股股东共同表决。 恢复条款的解除：表决权恢复后，当公司已全额支付应付股息（包括所有递延支付的股息及其孳息）的，则自全额付息之日起优先股股东根据表决权恢复条款取得的表决权即终止，但法律法规、《公司章程》另有规定的除外。后续如再次触发表决权恢复条款的，优先股股东的表决权可以重新恢复。 请问： 1 、公司累计三年递延支付股息或者连续两个会计年度递延支付股息是否算是表决权恢复条款中的”公司累计三个会计年度或连续两个会计年度未按约定支付优先股股息的“情况？优先股表决权是否可以恢复？ 2 、如果 1 问题所列情景算是表决权恢复的情况的话，那么优先股表决权恢复后，优先股股东有权出席股东大会与普通股股东共同表决，那么这时候还算是“能够自主决定是否支付优先股股息”的情况吗？就只考虑这些条款的话，优先股分类为权益工具还是金融负债比较合适？

回答人：chenyiwei
如果因“累计三年递延支付股息或者连续两个会计年度递延支付股息”导致优先股表决权恢复，优先股股东与普通股股东享有相同的表决权，但是优先股的还本付息决议仍需通过股东会这一公司内部机构作出决议，因而仍然是公司自身可控制的事项，不会导致该工具被确定为发行方的金融负债。 需要注意区分：“控股股东控制权的判断”和“是否属于权益工具的判断”。站在控股股东的视角，此类表决权恢复可能导致其丧失对公司的控制权；但是，在考虑该工具属于发行方的权益工具还是债务工具时，是将全体权益持有人看作一个整体，将股东大会看作公司内部的机构，只要还本付息事项仍然是公司内部权力机构可独立决定的事项，都视作公司自身可以控制或决定，不会导致其成为债务工具。